臺灣臺中地方法院刑事判決
111年度訴字第1399號
公  訴  人  臺灣臺中地方檢察署檢察官
被      告  許志漢




                    現另案於法務部○○○○○○○○○○○執行中
上列被告因違反毒品危害防制條例案件，經檢察官提起公訴（11
1年度毒偵字第1871號），嗣本院準備程序時，被告就被訴事實
為有罪之陳述，經本院告知簡式審判程序意旨，並聽取公訴人及
被告之意見後，本院裁定改依簡式審判程序審理，並判決如下：
    主    文
許志漢犯施用第一級毒品罪，累犯，處有期徒刑拾月。
    犯罪事實
一、許志漢基於施用第一級毒品海洛因及施用第二級毒品甲基安
    非他命之犯意，於民國111年4月4日20時許，在其位於臺中
    市○區○○街000巷00號居所處，以玻璃球燒烤吸食煙霧之方式
    ，施用第一級毒品海洛因及施用第二級毒品甲基安非他命1
    次。嗣於111年4月8日10時許，因其為毒品列管尿液採驗人
    口，為警通知其至警局採驗尿液，結果呈甲基安非他命及嗎
    啡陽性反應，始悉上情。
二、案經臺中市政府警察局第三分局報告臺灣臺中地方檢察署檢
    察官偵查起訴。
    理    由
一、本案被告所犯為死刑、無期徒刑、最輕本刑為三年以上有期
    徒刑之罪或高等法院管轄第一審案件以外之罪，於準備程序
    進行中，被告先就被訴事實為有罪之陳述，經公訴人、被告
    同意後，本院裁定進行簡式審判程序（見本院卷第69-71頁
    ）。簡式審判程序之證據調查，不受刑事訴訟法第159條第1
    項、第161條之2、第161條之3、第163條之1及第164 條至第
    170條規定之限制，刑事訴訟法第273條之1第1項、第273條
    之2分別定有明文，合先敘明。
二、上開犯罪事實，業據被告於本院審理時坦承不諱（見本院卷
    第69、77頁），並有員警職務報告（見毒偵卷第57頁）、被
    告許志漢之：①欣生生物科技股份有限公司出具之濫用藥物
    尿液檢驗報告（見毒偵卷第65頁）②勘察採（驗）證同意書
    （見毒偵卷第67頁）③臺中市政府警察局第三分局偵辦毒品
    案件尿液檢體對照表（見毒偵卷第69頁）在卷可稽。被告前
    揭具任意性自白核與事實相符而堪採信，本案事證已臻明確
    ，被告犯行堪以認定，應予依法論科。
三、論罪科刑：
㈠、被告許志漢前因施用第二級毒品，經本院以109年度毒聲字第
    680號裁定觀察勒戒，110年10月30日入所勒戒，110年12月3
    日因無繼續施用傾向釋放出所，有臺灣高等法院被告前案紀
    錄表在卷可稽，被告本案施用第一級、第二級毒品犯行，係
    在最近一次觀察勒戒執行完畢釋放後3 年內再犯，依法應逕
    行追訴，無再行適用觀察勒戒之餘地。
㈡、核被告許志漢所為，係犯毒品危害防制條例第10條第1項施用
    第一級毒品罪、同條第2項施用第二級毒品罪。被告因施用
    而持有第一級、第二級毒品之行為，為施用之高度行為吸收
    ，不另論罪。
㈢、被告係以一次施用毒品行為，同時觸犯數罪名，為想像競合
    法，應依刑法第55條，從一重論以施用第一級毒品罪。公訴
    意旨雖認被告係分別施用第一級、第二級毒品，惟上情為被
    告否認，卷內亦無積極證據可證被告確有二次獨立之施用毒
    品行為，公訴意旨就此容有誤會。
㈣、被告前因施用第二級毒品案件，經臺灣雲林地方法院以106年
    度簡字第379號判決判處有期徒刑6月及本院以107年度易字
    第1441號判決判處有期徒刑6月，再經裁定定應執行有期徒
    刑11月確定，108年2月28日執行完畢，上開刑之加重事實，
    為被告坦承不諱（見本院卷第78頁），並有檢察官提出之被
    告刑案資料查註記錄表（見毒偵卷第9-33頁）、臺灣雲林地
    方法院106年度簡字第379號刑事判決、本院107年度易字第1
    441號刑事判決、臺中地檢署110年度毒偵緝字第430號、第4
    31號、第432號、第433號不起訴處分書（見毒偵卷第151-15
    4頁）可憑。其於執行完畢後5 年內故意再犯本案有期徒刑
    以上之罪，為累犯，參酌大法官釋字第775 號解釋之意旨，
    本院認被告前揭犯行，與本案犯行，均同為施用毒品犯罪，
    有其特別惡性及對刑罰反應力薄弱之情況，認加重最低本刑
    並無罪刑不相當之情形，而應依刑法第47條第1 項之規定加
    重其刑。　　
㈤、爰審酌被告甫經觀察勒戒執行完畢，仍未能戒除毒癮，再犯
    本案施用毒品犯行，自殘身心健康，所為應予非難。又審酌
    被告坦承犯行之犯後態度。以及審酌被告除前揭構成累犯之
    前科紀錄外，另有傷害、妨害自由、毀損、竊盜、施用第一
    級毒品之前科紀錄及89、97年間亦有觀察勒戒紀錄之素行。
    暨審酌被告於本院審理時所供述之教育程度、職業、家庭經
    濟狀況（見本院卷78頁），量處如主文所示之刑，以示懲儆
    。
據上論斷，應依刑事訴訟法第273條之1第1項、第299條第1項前
段，判決如主文。
本案經檢察官吳錦龍提起公訴，檢察官温雅惠到庭執行職務。
中　　華　　民　　國　　111 　年　　8 　　月　　22　　日
                  刑事第二庭    法  官  徐煥淵　
以上正本證明與原本無異。
如不服本判決應於收受送達後20日內向本院提出上訴書狀，並應
敘述具體理由；其未敘述上訴之理由者，應於上訴期間屆滿後20
日內向本院補提理由書（均須按他造當事人之人數附繕本）「切
勿逕送上級法院」。
告訴人或被害人如不服判決，應備理由具狀向檢察官請求上訴，
上訴期間之計算，以檢察官收受判決正本之日起算。
                        　　　　書記官  陳麗靜
中　　華　　民　　國　　111 　年　　8 　　月　　22　　日
附錄本案論罪科刑法條
毒品危害防制條例第10條
施用第一級毒品者，處6月以上5年以下有期徒刑。
施用第二級毒品者，處3年以下有期徒刑。